# 约定了投资范围的资管计划是否应视同关联方占用资金？

提问人：老鼠门牙 时间：2016-03-21 11:08:15
某投资管理有限公司出了一个《大神 1 号资产管理计划》，份额 100 亿，A公司全额认购，A公司是上市公司，这个《大神 1 号资产管理计划》中明确了投资范围为“向B公司发放委托贷款”，A公司与B公司存在关联关系，受同一控制人控制，那么，这个事情实质上还是属于关联方占用资金吗？因为实质上就是A给B变相提供资金嘛。还是说通过这个资管计划摇身一变，就不算关联方占用资金了？

回答人：chenyiwei
该资管计划实质上受到A的控制，应纳入A的合并报表范围。在A的合并报表层面仍体现为向关联方发放委托贷款，所以属于违规的关联方资金占用。